【裁判字號】    98,訴,180
【裁判日期】    981009
【裁判案由】    毒品危害防制條例
【裁判全文】
臺灣士林地方法院刑事判決     98年度訴字第148、149、180號
公  訴  人  臺灣士林地方法院檢察署檢察官
被      告  甲○○
                    （現另案於台北監獄執行中）
選任辯護人  廖年盛律師
上列被告因毒品危害防制條例案件，經檢察官提起公訴（98年度
偵字第3639號），及追加起訴（98年度偵字第6147、3814號），
本院判決如下：
    主  文
甲○○犯如附表一、二罪名欄所示之罪，均累犯，各處如附表一
、二宣告刑欄所示之主刑及從刑；應執行有期徒刑貳拾參年，扣
案之甲基安非他命驗餘淨重分別為零點零玖肆捌公克、零點貳壹
參捌公克（外包裝袋除外）均沒收銷燬之；該貳紙外包裝袋均沒
收。犯罪所得新臺幣壹萬參仟元沒收，犯罪所得部分如全部或一
部不能沒收時，以其財產抵償之；扣案之門號0000000000、0000
000000行動電話貳支（包含ＳＩＭ卡）均沒收。
被訴於民國九十六年一月十日下午一時許與粘家誠共同販賣甲基
安非他命七包予沈俊鳴部分無罪。
被訴於民國九十七年十月間無償轉讓甲基安非他命予顏有志、於
民國九十八年二月二十日、九十八年三月六日無償轉讓甲基安非
他命予林銘郁部分均無罪。
被訴於民國九十七年七月中旬以新臺幣（下同）參仟伍佰元販賣
甲基安非他命予張瑞祥、於民國九十八年一月三十一日及同年二
月二十一日依序以貳仟元、壹仟元販賣甲基安非他命予張耀仁部
分均無罪。
    事  實
一、甲○○於民國93年間曾因施用第一級毒品及第二級毒品案件
    ，經臺灣士林地方法院於94年2 月14日以93年度訴字第579
    號判決處有期徒刑10月、6 月確定，嗣提起非常上訴，經最
    高法院於95年2 月16日以95年度臺非字第25號撤銷原判決改
    判決處有期徒刑8 月、5 月、應執行有期徒刑1 年確定，入
    監服刑後，於95年1 月27日假釋出獄並交付保護管束，並於
    95年7 月9 日縮刑假釋期滿未經撤銷，未執行之刑以已執行
    論，猶不知悔改。
二、甲○○明知海洛因、甲基安非他命係毒品危害防制條例第2
    條第2 項第1 款、第2 款依序列管之第一級毒品、第二級毒
    品，不得販賣，竟基於意圖營利之犯意，以每公克新台幣（
    下同）4000元之價格向綽號阿財之成年男子購買甲基安非他
    命，及以不詳價格向不詳人士購買海洛因，即於附表一、二
    所示之犯意，以附表一、二所示門號之行動電話互為聯繫販
    毒之工具，於附表一、二所示時、地，以附表一、二所示之
    對價，依序販賣如附表一、二所示之第一級毒品海洛因及第
    二級毒品甲基安非他命予附表一、二所示之人。
三、案經臺灣士林地方法院檢察署檢察官自動檢舉及台北縣政府
    警察局淡水分局報告該署檢察官偵查起訴。
    理  由
壹、證據能力部分：
一、被告以外之人於檢察事務官、司法警察官或司法警察調查中
    所為之陳述，與審判中不符時，其先前之陳述具有較可信之
    特別情況，且為證明犯罪事實存否所必要者，得為證據。刑
    事訴訟法第159 條之2 定有明文。上開條文所稱之具有較可
    信之特別情況，係指比較證人於審判中及審判外之陳述，何
    者係本於證人之真意陳述，或有無其他外在因素影響證人陳
    述經驗事實等情形而言。認定證人審判外陳述具有較可信之
    特別情況時而有證據能力時，應與審判中陳述之憑信性之比
    較，就是否足以證明犯罪事實，為證明力之判斷。法院於認
    定證人警詢陳述是否具有較可信之特別情況時，比較證人於
    審判中及審判外為陳述時之外部附隨環境或條件，如警詢有
    無踐行告知義務或違反法定障礙事由期間不得詢問、禁止夜
    間詢問之規定，陳述是否出於任意性？及證人與案件之利害
    關係、精神狀況等各項為整體考量，以判斷警詢陳述是否確
    實出於真意及審判中有無因受到時間間隔而無法明確陳述，
    或因事後與案件利害關係改變等外在因素而未能本於真意陳
    述等情形，致與先前於警詢陳述不符，且無從以其他證據代
    替，確為證明犯罪存否所必要。查本案證人盧來發、顏有志
    、盧志勝於警詢之陳述，雖屬被告以外之人於審判外之言詞
    陳述，屬傳聞證據，與證人盧來發、顏有志、王貿俊、盧志
    勝於本院審判中之證述不符；而核各證人警詢陳述之外部附
    隨之環境、條件，詢問之警察明確告知得行使下列之權利：
    一、得保持緘默，無須違背自己之意思而為陳述。二、得選
    任辯護人。三、得請求調查有利之證據。且各該證人因警力
    不足，並願意接受警員1 人詢問；又皆不用請律師到場，有
    各該證人98年3 月6 日之筆錄足憑；再各該證人之陳述皆在
    日間為之。該詢問亦無違反法定障礙事由期間，不得詢問之
    規定，且查無警員當時有何不正取供之情形，再初次經警詢
    問較無利害衡量，且無被告在庭之壓力之情況下，堪認證人
    盧來發、顏有志、盧志勝於警詢並未遭受任何外力壓迫，所
    述應係出於其自由意志，依當時客觀環境及條件加以觀察，
    可信度甚高。足認各該證人先前警詢之陳述具有較可信之特
    別情況，且為證明本件被告甲○○犯罪事實存否所必要，揆
    諸上揭規定，例外取得證據能力，自得作為本院認定被告有
    罪之證據資料。
二、被告以外之人於偵查中向檢察官所為之陳述，除顯有不可信
    之情況者外，得為證據，刑事訴訟法第159 條之1 第2 項定
    有明文。查證人盧來發、顏有志、盧志勝、王貿俊、張耀仁
    、鄭志鴻等人於偵查中之證述，業經具結，且渠等證詞，並
    無顯不可信之情狀。雖未經被告詰問，然前開證人嗣於本院
    審理中經以證人身分傳訊到庭，實行交互詰問，當足以保障
    被告對質、詰問權之行使，且被告之辯護人亦不爭執各該證
    人之證據能力（見本院卷一第90頁）。雖辯護人於審理時，
    經本院調取張耀仁在偵查中之證述光碟勘驗，檢察官就證人
    張耀仁作證部分，雖有令其具結，有結文一件附卷可稽，惟
    並未以口頭諭知具結之義務及偽證之處罰暨未諭知得依刑事
    訴訟法第181 條得拒絕證言之情況，惟查該日（98年3 月7
    日）之偵訊筆錄內容，係證人張耀仁先坦承其有施用毒品，
    最後一次施用毒品是98年2 月21日晚間8 時許在其住處以燒
    烤方式施用安非他命等情（見98年度偵字第3814號卷一第
    228 頁），嗣後再就毒品來源訊問之，則張耀仁即先坦承有
    施用毒品，檢察官未諭知證人因陳述致自己有受刑事追訴或
    處罰者，得拒絕證言，亦不妨礙證人張耀仁真實陳述之意願
    ；另檢察官雖未諭知具結之義務及偽證之處罰，惟證人張耀
    仁既經檢察官訊以：再向你確認一次，方才所述4 次向甲○
    ○購毒經過是否屬實？答：均為事實，其當已據實陳述，檢
    察官雖未告知具結之義務及偽證處罰，對證人已據實陳述之
    事實，並無影響。況證人業有簽署結文，該結文內容在其簽
    署前，應有認知，始有簽署之動作。此部分檢察官令證人簽
    署結文之程序雖有瑕疵，惟並不影響證人張耀仁真實陳述之
    情況，且證人張耀仁之證詞為證明被告犯行所必要，且無證
    明力過低之情，再嗣後要有取得相同證詞，亦所有困難，為
    顧及公共利益，本院認檢察官未口頭諭知具結之義務及偽證
    之處罰暨得拒絕證詞，尚不影響其證據能力。從而依前揭說
    明，各該證人之證述，自得作為認定被告犯罪之證據。
三、被告以外之人於審判外之陳述，經當事人於審判程序同意作
    為證據，法院審酌該言詞或書面陳述作成時之情況，認為適
    當者，亦得為證據。當事人、代理人或辯護人於法院調查證
    據時，知有第159 條第1 項不得為證據之情形，而未於言詞
    辯論終結前聲明異議者，視為有前項之同意，刑事訴訟法第
    159 條之5 定有明文。本件認定事實所引用之卷內通聯紀錄
    及有關之譯文、簡訊、採尿檢驗報告、扣案之毒品鑑定報告
    ，雖屬傳聞證據，惟當事人於本院準備程序（見本院卷一第
    90頁）及審判期日中均未爭執其證據能力，且迄至言詞辯論
    終結前亦未再聲明異議，本院審酌此等證據資料製作時之情
    況，尚無違法不當及證明力明顯過低之瑕疵，亦認為以之作
    為證據應屬適當，故揆諸前開規定，依刑事訴訟法第159 條
    之5 規定，應認前揭證據資料有證據能力。
貳、實體部分：
一、訊據被告甲○○矢口否認前揭犯行，辯稱：盧來發是我妻舅
    ，他寄放兩萬元在我這裡，每次各出兩千元，合資購買；顏
    有志經過朋友介紹，我與他不熟，他要我幫他拿甲基安非他
    命，但我沒有買到，我就把錢還他，我與顏有志沒有交集，
    我沒有販賣甲基安非他命給他。王貿俊部分，因我沒有施用
    海洛因，沒有賣給他，也沒有跟他合資。盧志勝部分，有一
    次他載我去三芝拿安非他命，我去買安非他命，他想買海洛
    因，但他身上不夠錢，我有拿幾百元給他湊成一千元，海洛
    因是他跟藥頭買的。張耀仁部分，每次也是合資。我沒有與
    鄭志鴻接觸，是他打電話給我問我哪裡拿得到海洛因，我說
    我沒有吸食，就沒有再跟他接觸。
二、經查：
(一)、被告販賣海洛因予鄭志鴻之事證（即附表編號一、三、四部
    分）：
１、鄭志鴻於偵查中（見98年度偵字第3814號卷二第6 、7 頁）
    結證：
(1)、98年1 月10日，我以0000000000電話撥打被告持用00000000
    00電話聯絡，我記得通完最後一通電話14時59分57秒，半小
    時，就是當天15時30分許，地點是淡水鎮○○路通往登輝大
    道的一條小路旁，我以1000元向被告購入海洛因一小包。
(2)、98年1 月16日12時18分52秒，我以0000000000撥打被告持用
    之0000000000，我記得通完電話後半小時，就是當天12時48
    分許，地點是淡水鎮○○街○ 段一帶淡江農場的水源地，我
    以1000元價格向被告購入海洛因1 小包。
(3)、98年2 月3 日2 時29分44秒我以0000000000電話撥打被告持
    用0000000000，我記得通完這通電話半小時，就是當天2 時
    59分許，地點淡水我住處附近的一個水塘邊見面，當時王貿
    俊也在場，我以1000元價格向被告購入海洛因1 小包。且譯
    文中提到的「我沙崙的」、「洗衣坤」、「水源地」、「志
    宏」等語，所以我才能確實回想起經過。並經提示被告之照
    片供證人鄭志鴻指證無訛。
２、證人鄭志鴻於本院結證：在檢察官偵訊時所證，是我知道什
    麼就講什麼，拿監聽譯文給我看，憑我的記憶講話。（問：
    你的意思是在偵訊中檢察官問你時，你所說的與筆錄記載不
    一致？）證人答：當然不是。
３、證人鄭志鴻於本院再證：我當時使用的電話是0000000000門
    號是用王貿俊名義登記，因我有欠電信局錢，因為我與王貿
    俊是朋友，所以請他辦一個借我。並證：（問：「提示98偵
    3814號卷二第179-180 頁並告以要旨」這是你與甲○○的通
    話，時間是98年1 月10日，你說要拿一張，是否你對甲○○
    所說？）證人答：是。我講一張是指新台幣一千元（問：「
    提示同卷第182 頁並告以要旨」98年1 月16日你與甲○○的
    對話，說：坤信，「女的」拿一張。是否是你們的對話？）
    證人答：是。（問：你說的「女的」是指海洛因？）證人答
    是。（問：一張也是一千元？）證人答：是。我去年9 月被
    抓到，今年2 月19日觀察勒戒，5 月4 日轉戒治，所以現在
    還在戒治。（問：「提示同卷第184 頁並告以要旨」98年2
    月3 日你問甲○○洗衣坤那裡？還是橋那邊，他說橋那邊，
    因為洗衣坤那裡有人。這是約定交付海洛因的地點？）證人
    答：是。那是洗衣窟，不是洗衣坤。（問：洗衣窟在哪裡？
    ）證人答：淡水水源街那邊。（問：橋那邊是指哪裡？）證
    人答：也是水源街那邊，就洗衣窟旁邊，同樣在那邊，只是
    洗衣窟轉個彎而已。（問：你先前在偵訊中說2 月3 日是以
    2 千元向甲○○買海洛因一小包，重量不清楚？）證人答：
    好像有講。
４、再經檢察官訊以：被告稱係與你們合資購毒？證人鄭志鴻答
    ：這我不清楚，反正我要毒品時就找他買就是了。（見98年
    度毒偵字第3814號卷二第7 頁）
５、王貿俊於警詢、偵查中亦證述在98年過年前將辦好之行動電
    話0000000000交給鄭志鴻使用。（見98年度偵字第3814號卷
    一第64頁、卷一第177 頁）
６、且鄭志鴻於98年2 月3 日經警採集尿液檢驗結果，呈嗎啡陽
    性反應，有尿液代碼表及台灣檢驗科技股份有限公司檢驗報
    告表可稽。（見98年度毒偵字第313 號卷第34至35頁）
７、綜上，鄭志鴻於偵查、審理時均結證係被告於98年1 月10日
    、16日、98年2 月3 日分別以1000元販賣海洛因予鄭志鴻之
    事實明確，復有上開通聯譯文附卷可稽，且鄭志鴻於98年2
    月3 日經向被告購買海洛因之後施用，其尿液亦呈嗎啡陽性
    反應，復有鄭志鴻之驗尿報告可憑，且有經王貿俊所申辦之
    0000000000門號供鄭志鴻使用之事證可參。
８、至於鄭志鴻於本院雖另證：我是向甲○○問有沒有，他說沒
    有，我請他幫我調。王貿俊亦結證：98年2 月3 日清晨約兩
    點多，甲○○與鄭志鴻約在洗衣窟轉個彎的橋那邊，我有跟
    王貿俊在一起，但甲○○沒有來云云，均係迴護被告之詞，
    不足採信。
(二)、被告販賣海洛因予盧志勝之事證（即附表一編號二部分）：
１、盧志勝之0000000000行動電話與被告0000000000行動電話於
    98年1 月13日22時21分20秒之通聯紀錄及簡訊內容：盧志勝
    傳簡訊，老大…明天需要工作到比較晚，我想買二個，到了
    打給我（見98年度偵字第3814號卷二第98頁）。
２、證人盧志勝於警詢中證稱：上開東西就是海洛因，有買到10
    00元之海洛因1 包（見98年度偵字第3814號卷一第69頁）。
３、證人盧志勝於偵查中結證：98年1 月13日22時21分10秒的簡
    訊，我以0000000000傳送至被告0000000000行動電話，隔1
    小時後約在淡水登輝大道，我駕車過去，我在車子邊以1000
    元購買海洛因1 包。（見98年度偵字第3814號卷一第202 頁
    ）復有盧志勝在被告之刑事檔案照片上載有「我就是向此人
    買毒品海洛因」（見同上卷第209 頁）。
４、依上開證人盧志勝之證述及簡訊內容相互比照，被告確實於
    98年1 月13日在淡水登輝大道販賣1000元之海洛因予盧志勝
    。
５、雖證人盧志勝於本院之證述：我都是拿錢請被告一起開我的
    車0800EU去買，我跟他一起買毒品有7 、8 次，大部分是我
    開車去北投那裡拿，而我在北投捷運站那裡等，沒有下車，
    他幫我買，我拿我需要用的錢給他，錢出發時就給，5 百或
    1 千，他給我的量是1 小包。他回來車上時，直接給我1 小
    包，並無在車上分成二袋，再給我一袋。去拿毒品之時間不
    固定，大部分是下午4 、5 點。然被告卻供稱：我曾經給證
    人載，然後一起去拿海洛因。他錢不夠，我有拿幾百元給他
    ，他買他的海洛因，我買我的安非他命。我跟人買安非他命
    與盧志勝跟人買海洛因的對象一樣，都是一個叫阿財的云云
    。以證人盧志勝所證與被告所供，二人所述均有不符，被告
    稱盧志勝向阿財買海洛因，伊向阿財買甲基安非他命；然證
    人盧志勝卻證，係被告幫伊買海洛因，伊未下車，該包海洛
    因係被告在伊車內交付伊的；另就出資額部分，盧志勝並無
    述及被告有補貼他金錢去買海洛因，然被告卻稱：盧志勝錢
    不夠，被告幫其出資幾百元等，亦見渠等二人所證、所供南
    轅北轍，就二人一起去買毒品云云，不可採信。
６、另證人盧志勝於本院結證：98年1 月13日我傳簡訊給被告說
    ：明天要工作到比較晚，我想買兩個，到了打給我，兩個是
    指解藥。本院以：苟盧志勝真係向被告購買解藥美沙酮，其
    當於警詢時、偵查中即會向警員或檢察官說明，殊無理由，
    連續經警員、檢察官訊問仍證係指海洛因，且有拿到海洛因
    毒品，亦見盧志勝於本院所證，當係迴護被告之證詞，殊難
    採信。
７、至於證人盧志勝於本院所證，先前於偵查中證言係因被告開
    伊之車有違規之紅單都不繳，我想報復他云云。
、惟本院稽以二人就借車之情節，亦多有不符。盧志勝稱被告
    因其岳父過世要處理後事向伊借車，而被告卻供係因去年有
    時幫人家拿甲基安非他命，向盧志勝借車，借車之因二人所
    證、所供多有不符。
、末以證人盧志勝於本院之結證：自去年10月到今年2 月底農
    曆過年後陸續（借2 、3 天即還，再借）向我借車，我自去
    年10月中旬至12月底陸續接到7 、8 張之違規罰單，我於去
    年10月底第2 張罰單來時即跟被告說要他繳罰單，罰單來我
    都有跟被告說，被告卻說是我的車，不關他的事，他沒錢繳
    。本院認：苟盧志勝所證為真，以被告係陸續向伊借車，借
    2 、3 天即還車再借，而盧志勝既在97年10月底第2 張罰單
    來時即向被告說，且每張來時都有跟被告說，被告卻稱非伊
    之車，不關被告之事，則在多張罰單未繳，且被告亦已言明
    係盧志勝之車不關被告之事，盧志勝豈有至愚而不斷借車予
    被告之理，其所證顯有違事理之常，斷不可採。
、再以被告既然本身無車，尚需向盧志勝借車，而借車替人買
    毒品，依被告所供，其係純幫忙毒友，則被查獲之風險有多
    大任人皆知，被告又係毒品之施用者，豈有不知之理。故盧
    志勝所證因被告向伊借車違規罰單未替伊繳，致其心生怨懟
    而有偵查中之證詞云云難以採信。
８、綜上，被告於98年1 月13日販賣海洛因1000元予盧志勝之事
    證明確。
(三)、有關被告販賣海洛因予王貿俊之事證（即附表一編號五部分
    ）：
１、王貿俊於警詢中證稱：我施用之海洛因係在過年後，在淡水
    學府路頂好附近向綽號坤信之男子購買，我都以家中電話00
    000000及公用電話打他0000000000行動電話購買，每次以10
    00元購得1 小包，重量大約0.1 公克左右。
２、證人王貿俊於偵查中結證：98年2 月25日下午1 、2 時，地
    點是淡水學府路頂好超商附近，我是以1000元向他購海洛因
    1 小包，約0.1 公克，我是以公用電話撥打被告之00000000
    00行動電話洽談購毒事宜，打完電話後約在學府路附近，被
    告隨即過來。（見98年度偵字第3814號卷一第177 頁）復有
    王貿俊在被告之刑事檔案照片上指認並載有「我跟這個人購
    買毒品」（同上卷第186 頁）。
３、由證人王貿俊上開警詢、偵查中二次所證，均相符合。且經
    證人王貿俊於本院證述：98年3 月6 日經警至伊住處搜索，
    有扣到分裝袋、止血袋、海洛因殘渣袋，（見本院卷一第19
    6 至197 頁）。且王貿俊於本院再證：於96年2 月25日買到
    海洛因沒有用，到3 月才開始用，被查到時海洛因用光。96
    年3 月6 日經採尿送驗，亦呈嗎啡陽性反應。（見本院卷第
    204 至205 頁)。 復有王貿俊經驗尿呈嗎啡陽性反應之驗尿
    簡表可考（見98年度偵字第3814號卷二第9 頁）。堪認王貿
    俊確有於98年2 月25日在淡水學府路頂好超商附近，以1 千
    元向被告購買海洛因0.1 公克。
４、證人王貿俊於本院又結證：我有打電話給被告要買海洛因，
    約在學府路的頂好，但他沒來，因為他沒有在吃海洛因，所
    以無法幫我拿到。而被告亦坦承有接到王貿俊之購毒電話。
    是二人之聯繫電話，雖未有通聯譯文可考，惟渠等二人所述
    皆屬相同，即無待譯文相佐。
５、至於證人王貿俊雖證：被告當日沒來，警察說只要有打電話
    給他，就算是有跟他買，所以筆錄就寫有跟他買，事實上我
    是請他幫我，因為他沒在用，所以無法幫我。我在警局所言
    不實在，因被告沒有來，是我加進去的，因當時我在提藥云
    云。本院認：
、以證人王貿俊所證：我在請被告拿海洛因時，就知道他沒有
    用海洛因，他都用安非他命。再經本院質以（問：你既然知
    道他沒有在用海洛因，為何請他幫你拿？）答：因為我拿不
    到，所以拜託他幫我找。（問：這種情況如此明顯，為何你
    會跟檢察官說是向甲○○買？）證人答：我前面的筆錄就這
    麼做，我問過警察，警察說有打電話就算有買，所以我繼續
    這樣說。（問：你講一千元是你自己講出來的？）證人答：
    是。本院認：以一個吸毒者，苟僅以打電話詢問有無毒品，
    而未能拿到毒品或支付價金，其斷無可能作證，係向何人買
    到多少金額之毒品。則證人王貿俊以其曾電話詢問被告有無
    海洛因，即被警察記入筆錄，係被告販賣海洛因予伊之證詞
    ，殊非足採。況本院於98年8 月14日當庭勘驗證人王貿俊於
    偵訊時之錄影光碟，其證詞即如同偵訊筆錄所載內容可憑（
    見本院卷二第93頁之勘驗筆錄）。亦見王貿俊於本院結證，
    因警察稱有打電話要買海洛因，就算是被告有賣其海洛因云
    云，難以採信，此部分應係王貿俊於本院結證時所為之迴護
    被告之詞。
、就其所證，其在警詢及偵查中有提藥現象云云。惟經本院勘
    驗王貿俊偵訊之錄影光碟，證人王貿俊全程應訊過程並無打
    哈欠、流鼻涕、流眼淚等情狀。（見本院98年8 月14日勘驗
    筆錄，本院卷二第93頁），亦見王貿俊於本院所稱，其於偵
    訊時所證，其有提藥現象云云，並非實在。
６、而王貿俊再於本院結證：在伊住處搜到的殘渣空袋中未用完
    的海洛因，是跟叫阿雄的人購買，阿雄打來我的門號000000
    0000云云。本院認：依前所述，王貿俊當時以其名義辦理一
    支行動電話供鄭志鴻使用；而王貿俊亦證：其本身並無手機
    可以使用，均用公用電話（見本院卷一第201 頁）。則何以
    阿雄會打至其門號0000000000，亦令人匪疑所思？其此部分
    所證向阿雄購買海洛因云云，難以採信。
７、至於王貿俊於本院證述：稱其曾打電話給被告，要其幫他拿
    海洛因，被告無法幫伊，伊再打給被告，被告都不接，此種
    情況有3 次，故被告耍伊，其懷恨在心，故在警詢供稱：有
    向被告買到海洛因1000元云云。本院認：果被告不接王貿俊
    之電話，何以98年2 月25日該次之電話被告會接，亦見證人
    於本院之結證係迴護被告之證詞，難以採憑。
８、綜上，被告有於98年2 月25日販賣1000元之海洛因予王貿俊
    施用之事實明確無訛。
(四)、被告販賣甲基安非他命予張耀仁之事證（即附表二編號一、
    三部分）：
１、依98年1 月11日18時19分7 秒：張耀仁行動電話0000000000
    與被告之0000000000行動電話通聯譯文，Ａ（被告）：下來
    了。Ｂ（張耀仁）：你底兜位？Ａ（被告）：要到了。另98
    年1 月27日16時18分之張耀仁行動電話0000000000與被告之
    0000000000行動電話，Ａ（張耀仁）：喂…有男生嗎？，Ｂ
    （被告）：有了，要多少？Ａ（張耀仁）：要2000。Ｂ（被
    告）：你跟誰同，快一點我要上去。（見98年度偵字第3814
    號卷一第92、108 頁）復有張耀仁於被告之刑事檔案照片上
    指認載明「我是向此人買毒品」之指認表可稽（見98年度偵
    字第3814號卷一第243 頁）。
２、證人張耀仁於偵查中證述：98年1 月11日這次有交易成功，
    時間就在最後一通18時19分7 秒通完電話後，那次交易金額
    10 00 元買0.2 公克甲基安非他命1 小包，98年1 月27日是
    2000元買0.4 公克甲基安非他命克1 小包，以我持用之0000
    000000電話撥打被告之0000000000行動電話洽談購毒事宜，
    打完電話後被告會過來，在我住處樓下完成交易（見98年度
    偵字第3814號卷一第229 至230 頁）。
３、再經本院勘驗張耀仁於98年3 月7 日在臺灣士林地方法院檢
    察署之偵查庭作證時之精神狀況，張耀仁就檢察官將通聯譯
    文提示給證人張耀仁逐頁翻閱審視，張耀仁並以手指指出回
    答等情，有本院98年9 月11日下午2 時10分之勘驗筆錄可憑
    。則證人張耀仁確能就其記憶，佐以通聯譯文而能正確真實
    之回答出被告販賣甲基安非他命予伊之情節，且就被告販賣
    其之金額，亦能說出98年1 月11日第一次係買1000元，98年
    1 月27日第二次係買2 千元，故其此部分所證應屬真正而無
    誤。
４、至於證人張耀仁於本院證稱：上開其於偵訊中所言，因有提
    藥現象，故精神不濟而延續警詢中所證云云。然經本院勘驗
    張耀仁於98年3 月7 日在臺灣士林地方法院檢察署之偵查庭
    作證時之精神狀況，張耀仁並無打哈欠、流鼻涕、流眼淚等
    情狀，有本院98年9 月11日下午2 時10分之勘驗筆錄可憑，
    則其當時之精神狀況應屬正常，而無意思不自由或無法順暢
    陳述之情。
５、證人張耀仁復於本院審理時結證：其安非他命是甲○○跟他
    合資去買的。每次打電話跟甲○○拿，甲○○都說有，其實
    甲○○都沒有，我把錢拿給甲○○，甲○○再回頭跟我分。
    因為他自己錢不夠，所以跟我合資買會便宜一點云云。
、施用毒品者，以合資購買最在意乃在量之增加，惟就渠等二
    人所證及所供，均以目測分一分，並無使用磅秤秤量，以張
    耀仁之出資額僅1 、2 千元，所能購得之甲基安非他命或為
    0.2 公克或為0.4 公克，數量甚微，則合資之人，無非在求
    得該多出之0.1 或0.2 克，以目測分，是否可以分得其所求
    得之量，亦有待斟酌，豈能合原先合資之目的，故無以磅秤
    量分，顯有違經驗法則。
、再經調取本院的候審室98年8 月14日上午之光碟，在早上9
    時45分起，直到中午12時24分止，張耀仁坐在光碟畫面左上
    角位置，甲○○緊鄰而坐，兩人互有交談，或擺頭或揮手勢
    ，其間上午10時40分50秒，兩人先後離開出畫面，直到上午
    10時55分46秒，兩人又先後進入畫面，依照剛剛的位置兩人
    緊鄰而坐，其間兩人亦接續交談，或擺頭或動手勢，間或有
    其他同一候審室之在押在監人員上前與甲○○交談，但都隨
    即交談結束，交談時間甚短，甲○○在上午11時48分55秒上
    畫面右上角的廁所，51分16秒又回同一位置坐下，張耀仁在
    11時56分上右上角的廁所，在57分18秒又坐回原來的位置，
    兩人繼續交談，或擺頭或動手勢，直到12點24分兩人拿到午
    餐享用，有本院98年8 月28日之勘驗筆錄足佐。是被告與張
    耀仁二人既在本院98年8 月14日下午2 時10分之審理期日（
    同一日）前有近3 小時二人相互坐於隔鄰互為溝通之機會，
    又張耀仁要當被告之證人，則二人互為討論案情應再所難免
    ，且依該二人交談時間之長狀況，張耀仁會於同日下午之審
    理庭為有利被告之證詞，容無所疑，是其於本院再附合被告
    之辯詞，證稱係二人合資購買云云，應係迴護被告之證詞，
    洵難採信。
６、綜上，被告於98年1 月11日及同年月27日，依序販賣甲基安
    非他命1 千元及2 千元予張耀仁事證明確。
(五)、有關被告販賣甲基安非他命給盧來發之事證（即附表二編號
    二、五部分）：
１、證人盧來發於警詢中證述：98年3 月4 日下午21時左右，於
    住家（台北縣三芝鄉古庄村古庄101 號）前直接向被告以20
    00元代價購買1 小包安非他命。（見98年度偵字第3814號卷
    一第59頁）
２、證人盧來發於98年3 月6 日偵查中結證：我記得3 月5 日晚
    間9 時許，地點在我三芝住處前面，我以2000元向被告買甲
    基安非他命1 小包，我是以持用之0000000000電話撥打被告
    之0000000000行動電話，打完電話後，被告即過來，在我三
    芝住處前面購得。98年1 月12日11時1 分41秒、11時25分2
    秒、13時39分27秒0000000000與被告0000000000行動電話通
    訊監察譯文無意見，這次也是向他購買2000元，當天我工作
    到晚間8 時許，他到我家門口與我交易。扣案之甲基安非他
    命就是昨日向被告購入施用所剩，吸食器也是被告送伊的。
    （見98年度偵字第3814號卷一第155 、156 頁）復有盧來發
    親自在被告刑事檔案大頭照片，載有「我就是向他買毒品」
    之指認照片可稽。（見98年度偵字第3814號卷一第161 頁）
    至於盧來發警詢所述係98年3 月4 日晚上9 時向被告購買毒
    品與其偵訊中所述，係於98年3 月5 日晚上9 時向被告購買
    毒品，時間有所不符，惟其亦於98年3 月6 日偵訊中當庭更
    正：應該是3 月5 日，因為其購得後隨即施用。（見98年度
    毒偵字第538 號卷第28頁）是應以盧來發更正之日期為正確
    。
３、又有證人盧來發所持有之0000000000行動電話與被告持用之
    0000000000行動電話於98年1 月12日11時25分02秒，Ａ（係
    盧來發）：喂，你底？Ｂ（係被告）：我在淡水。Ａ：你現
    在手頭有沒有，我要上去了。Ｂ：我要傳一下，一下子就
    好了，你要上去，我再送上去給你。Ａ：好。（見98年度偵
    字第3814號卷二第24頁）
４、復有盧來發經警於98年3 月6 日搜索扣得之甲基安非他命毛
    重0.4140公克（含袋）淨重0.2140公克，取樣0.0002公克，
    餘重0.2138公克之搜索扣押筆錄、扣押物品目錄表、交通部
    民用航空醫務中心毒品鑑定書98年3 月20日航藥鑑字第0981
    362 號函可據（見98年度毒偵字第538 號卷第12至15頁、98
    年度偵字第3814號卷2 第15頁）。且盧來發經警採集尿液經
    檢驗結果，呈甲基安非他命陽性反應，有尿液代碼對照表及
    尿液檢驗報告可稽（見98年度毒偵字第538 號卷第19、33至
    34頁）
５、證人盧來發於本院結證：（提示98偵3814號卷一第94-95 頁
    ，98年1 月12日通訊監察譯文並告以要旨）是否你要向他買
    ？證人答：這次是。（本院卷一第148 頁）
６、綜上，由證人盧來發於偵查及本院結證，均證稱：被告於98
    年1 月12日及同年3 月5 日販賣甲基安非他命予伊施用，且
    98年1 月12日之販賣毒品有二人間通訊監察譯文可佐，而盧
    來發於98年3 月5 日之購得毒品施用後，其尿液亦呈甲基安
    非他命陽性反應，且復有扣得之甲基安非他命驗餘後淨重0.
    2138公克可憑。
７、雖被告辯稱：該二次購毒係與盧來發合資購買云云；惟查：
、證人盧來發於本院結證：被告因小孩要交學費，向我借2 萬
    元未還，我知道他有吃毒，所以我叫他每次從他欠的錢中扣
    兩千元去買毒品，買到後他拿到我家給我，買過二次，扣過
    兩次。第1 次是今年1 月，第二次是今年3 月5 （或6 日）
    一起買比較便宜。以我手機0000000000與被告聯絡合資，買
    到之後，在我家之路上分，以目測大約倒的分，分的時候，
    我有在場，用小小的空白塑膠袋裝。從聯繫到拿到，第1 次
    等1 個多小時，第二次等約半小時，合資是我的意思。
、被告亦附合其說而供稱：每次合資兩千，我也出兩千，因為
    前幾年我向他借兩萬，他跟我要，但我沒錢，他知道我有吸
    食甲基安非他命，他說他也要吃看看，因為他作預拌混泥土
    工作太累，所以叫我去拿時，扣他兩千去拿，我兩千、他兩
    千共4 千，每次是4 千去拿，這樣可以拿到1 克。如果單純
    買2 千可以買到約0.3 或0.4 克，不到半克。分時沒有秤，
    無法量，用倒的隨便看一下。拿到他家路口，都是我分完拿
    給他。我先分好，沒有在他面前分，他來時我已經分好。
、由證人盧來發與被告所稱合資購毒之資金，盧來發之資金來
    源，被告先則供稱：之前他（盧來發）先拿20000 元寄放在
    我這邊，如果我買毒品時，順便再與他合資，再從中扣除。
    （見98年度偵字第3814號卷一第22頁）繼則於本院準備程序
    中亦供稱，係盧來發先寄放2 萬元在伊處。惟被告於本院審
    理時則翻異前供，該2 萬元係伊先前向盧來發借款未還之金
    額，顯係附合證人盧來發之證詞，殊非足採。
、再施用毒品者，以合資購買最在意乃在量之增加，惟就渠等
    二人所證及所供，均以目測分一分，並無使用磅秤量，而以
    被告所供，獨資2 千元買到的是0.3 或0.4 克，而合資買到
    的是0.5 克，則二者相差僅0.1 或0.2 克，數量甚微，則合
    資之人，乃在求得該多出之0.1 或0.2 克，以目測分，是否
    可以分得其所求得之量，亦有待斟酌，豈能合原先合資之目
    的，故無以磅秤量分，顯有違經驗法則。再就分時是否當著
    盧來發之面分，一說有，一說無，二人所證及所供均有矛盾
    之處。
、再以證人所證，其與被告合資購毒係以伊電話0000000000聯
    繫，惟徵諸通聯譯文，並無隻字片語提到合資情事，反觀盧
    來發之手機0000000000，於98年1 月12日之與被告手機0000
    000000之通聯譯文，盧來發一開頭即問，被告「手頭」（台
    語）有無毒品？若係盧來發真要與被告合資購買甲基安非他
    命，諒不會問被告現在「手頭」有無毒品，亦見盧來發於本
    院結證係與被告合資買甲基安非他命二次云云，係與被告有
    甥舅關係所為之迴護之詞，難以採憑。
(六)、有關被告販賣予顏有志之事證（即附表二編號四）：
１、證人顏有志於警詢中證述，98年3 月4 日晚上8 時許在淡水
    鎮○○路萊爾富旁向被告購買1000元（0.2 公克）安非他命
    。以我的行動電話0000000000打被告之0000000000，相約在
    上址一手交錢，一手交貨完成交易。（見98年度偵字第3814
    號卷一第56頁）
２、證人顏有志於偵查中結證：98年3 月4 日當日中午以我持用
    之0000000000電話打被告之0000000000行動電話洽談購毒事
    宜，打完電話後，被告說晚一點會聯絡我，所以後來他聯絡
    我之後，約20分鐘就過來，地點是淡水北新路萊爾富便利超
    商前，我以1 千元向他購買安非他命1 小包，重約0.2 公克
    。之後我隨即拿回家施用，扣案之甲基安非他命就是98年3
    月4 日晚間8 時許向被告購入施用所剩（見98年度偵字第38
    14號卷一第164 頁）。復有顏有志在被告之刑事檔案照片上
    載明「買毒來源一名叫兄仔，就是照片上此人」（見同上卷
    第168 頁）。
３、證人顏有志於本院結證：伊與其朋友士喬各出資1 千元，於
    今年3 月4 日，在淡水北新路萊爾富旁，合資向被告買甲基
    安非他命，聯繫係伊朋友聯繫，但只有伊向被告拿毒品及交
    付2 千元。我能確定是在98年3 月4 日晚上8 點跟被告拿到
    甲基安非他命及付錢給他，我跟被告聯絡之電話0000000000
    號。我聯絡時問他在哪，他問我多少，我說這邊有兩千，然
    後他說等一下會在萊爾富。我打給被告，然後在萊爾富拿到
    甲基安非他命，隔4 、5 分鐘就拿到。
４、辯護人雖質以：顏有志係與士喬合資2000元向被告購買毒品
    ，先是士喬與被告聯絡好，士喬才叫顏有志與被告聯絡，需
    傳喚士喬到院說明真象，是否如顏有志所述向被告購買尚有
    存疑云云。惟經顏有志於本院結證，伊以手機聯絡被告時，
    先問：被告在那裡？被告問他「多少」，顏有志說：這邊有
    2 千元，苟係士喬先與被告聯繫要「合資買甲基安非他命」
    ，應就合資之金額先與被告言明妥當，才有可能請顏有志出
    面交付被告現款及向被告取得甲基安非他命，豈有要合資之
    金額皆不清楚，再由被告詢問顏有志要多少金額毒品之理，
    顏有志再答以2 千元，辯護人此部分所辯並無理由。
５、復有顏有志0000000000行動電話與被告0000000000行動電話
    於98年3 月4 日20時43分56秒、20時57分16秒之通聯紀錄（
    見98年度偵字第3814號卷二第96頁）。
６、再有98年3 月6 日對顏有志行搜索扣押所扣得二級毒品安非
    他命1 袋，經檢驗出甲基安非他命，毛重0.2950公克（含1
    袋）淨重0.0950公克，取樣0.0002公克，餘重0.0948公克，
    有交通部民用航空醫務中心毒品鑑定書98年3 月20日航藥鑑
    字0981361 號函可據。（見98年度毒偵字第537 號卷第12至
    15 頁 、98年度偵字第3814號卷2 第13頁），且顏有志當日
    經採集尿液檢驗結果，亦呈甲基安非他命陽性反應，有尿液
    代碼對照表及台灣檢驗科技股份有限公司檢驗報告可憑（見
    98年度毒偵字第537號卷第17、34至35頁）。
７、綜上，被告於上開時、地販賣甲基安非他命予顏有志，業據
    顏有志於警詢、偵查及本院結證屬實，且有98年3 月4 日晚
    上8 時餘之通聯紀錄，復有向被告買到甲基安非他命，於間
    隔2 日即被查獲，而扣到向被告購買之甲基安非他命亦經檢
    驗確屬該毒品，且顏有志亦於查獲時經檢驗其尿液呈甲基安
    非他命陽性反應，再再證明顏有志所指證之情，並非虛假。
三、綜上（一）、（二）、（三）、（四）、（五）、（六）之
    事證，被告亦坦承，海洛因俗稱「女人」、「長頭髮」、「
    軟的」，甲基安非他命俗稱「硬的」、「男的」「石頭」、
    「糖仔」。其又供稱：0000000000手機是盧來發的、000000
    0000手機是顏有志的、0000000000手機是盧志勝的、000000
    0000手機是張耀仁的（見98年度聲羈字第81號卷第9 頁）復
    有張耀仁、盧來發、顏有志、王貿俊、盧志勝指認被告之指
    認照片（見98年度偵字第3814號卷一第113 、124 、128 、
    129 、135 頁）。
四、此外復有扣到被告之0000000000、0000000000行動電話，有
    搜索扣押筆錄及扣押物品明細表及該二支行動電話、ＳＩＭ
    卡之照片可佐（見98年度偵字第3814號卷一第73至77，137
    、138 頁）。扣案手機是伊的，人家向我兜售我就買下來（
    見98年度偵字第3814號卷一第250 、251 頁）。
五、至被告意圖牟利之事證，依被告所供，其甲基安非他命之來
    源均係向登輝大道之電動遊藝場之40多歲之「阿財」購買，
    且依其所供，其買來之價格1 公克4000元（見本院卷二第14
    9 頁、98年度偵字第3814號卷一第24頁），惟依證人盧來發
    、顏有志、張耀仁所證，其以1000元買甲基安非他命0.2 公
    克，2000元買0.4 公克甲基安非他命，以此核算被告販賣予
    渠等3 人每0.1 公克係500 元，而1 公克即賣5000元，比其
    進價多1000元，則被告販賣甲基安非他命有牟利之意圖甚明
    ；另就販賣海洛因部分，本件雖因被告否認犯行，無法究明
    其向不詳成年人士販入海洛因之成本價格，而無法確知其前
    揭販賣海洛因所得之實際利潤，然販賣毒品因係違法行為，
    非可公然為之，亦無公定價格，容易分裝並增減份量，而每
    次買賣之價量，可能隨時依雙方關係深淺、資力、需求量及
    對行情之認知、來源是否充裕、查緝是否嚴緊、購買者被查
    獲時供述購買對象之可能風險之評估等，而異其標準，非可
    一概而論，從而販賣之利得，除行為人就販賣之價量俱臻明
    確供述外，委難察得實情，然販賣之人從價差或量差中牟利
    之方式雖異，其意圖營利之販賣行為則同一，復衡以近年來
    毒品之濫用，危害國民健康與社會安定日益嚴重，治安機關
    對於販賣毒品之犯罪行為，無不嚴加查緝，已使毒品不易取
    得且物稀價昂，衡情販毒者豈有甘冒被取締移送法辦判處重
    刑之危險而以原價轉讓毒品之理，是其販入之價格必較其出
    售之價格為低，而有從中賺取買賣價差牟利之意圖及事實，
    應屬合理認定。且據被告供稱：這一年多來都無業，經濟來
    源四處週轉借貸（見98年度偵字第3814號卷一第251 頁），
    則以被告並無收入之經濟基礎，豈有任何一次皆與他人合資
    ，而無利可圖，當無可能甘冒遭查緝之風險，多次於接獲鄭
    志鴻等人之電話聯絡表明需要海洛因後，即攜帶海洛因前往
    約定定點交付之理，足證被告確係基於營利之意圖而為販賣
    海洛因上開犯行甚明。
六、綜上所述，本案被告事證明確，被告聲請傳喚證人璩士喬至
    院作證，以明被告販賣予顏有志部分亦係與顏有志合資所購
    毒品云云，惟本件之事證已明，且璩士喬目前人在大陸之西
    安工作，亦有其陳報狀可參（見本院卷二第106 頁），被告
    之辯護人所請尚無必要，附此敘明。
七、核被告甲○○就附表一所為係犯毒品危害防制條例第4 條第
    1 項之販賣第一級毒品罪；所犯上開附表一編號1 至4 之犯
    行，其持有海洛因係為供販賣之用，持有之低度行為應為販
    賣之高度行為所吸收，不另論處。被告就附表二所為係犯毒
    品危害防制條例第4 條2 項之販賣第二級毒品罪。其所犯上
    開附表二編號1 至5 之犯行，其持有甲基安非他命係為供販
    賣，持有之低度行為，應為販賣之高度行為所吸收，不另論
    處。
(一)、又刑法於94年2 月2 日修正公布，於95年7 月1 日起施行，
    基於刑罰公平原則之考量，杜絕僥倖之犯罪心理，並避免易
    致鼓勵犯罪之誤解，修正後刑法已刪除第56條連續犯之規定
    ，行為人反覆實行之犯罪行為茍係在刑法修正施行後者，因
    法律之修正已生阻斷連續犯之法律效果，除認應合於接續犯
    、繼續犯、集合犯等實質上一罪關係而以一罪論處外，基於
    一罪一罰之刑罰公平性，自應併合處罰；所謂「集合犯」，
    係指立法者所制定之犯罪構成要件中，本即預定有數個同種
    類行為而反覆實行之犯罪而言，故是否集合犯之判斷，客觀
    上自應斟酌法律規範之本來意涵、實現該犯罪目的之必要手
    段、社會生活經驗中該犯罪必然反覆實行之常態及社會通念
    等，主觀上則視其反覆實施之行為是否出於行為人之一個犯
    意，並秉持刑罰公平原則，加以判斷之，而行為人多次販賣
    毒品之行為，未必皆出於行為人之一個犯意決定，故販賣毒
    品之罪，難認係集合犯之罪。又依刑法第56條修正理由之說
    明，謂「對繼續犯同一罪名之罪者，均適用連續犯之規定論
    處，不無鼓勵犯罪之嫌，亦使國家刑罰權之行使發生不合理
    之現象」、「基於連續犯原為數罪之本質及刑罰公平原則之
    考量，爰刪除有關連續犯之規定」等語，即係將本應各自獨
    立評價之數罪，回歸本來就應賦予複數法律效果之原貌，因
    此，就刑法修正施行後多次販賣毒品之犯行，採一罪一罰，
    始符合立法本旨（最高法院96年度臺上字第7052號判決意旨
    參照）。本件被告所為如附表一、二所示各次販賣第一級毒
    品及第二級毒品之犯行，均係在刑法修正施行後所為，行為
    時間相異，難認係在密切接近之時、地，分數個舉動以接續
    或反覆施行之行為，與接續犯之概念非合，參酌上開所述，
    上開罪名，犯意各別，均應予以分論併罰。
(二)、被告前曾受如事實欄所載有期徒刑之執行，此有臺灣高等法
    院被告前案紀錄表附卷可考，其於有期徒刑之執行完畢後，
    5 年以內故意再犯本件有期徒刑以上之罪，為累犯，應就附
    表二所示犯行加重其刑（惟附表一之法定本刑為無期徒刑、
    死刑，依法不得加重）。
(三)、另按刑法第59條規定犯罪之情狀可憫恕者，得酌量減輕其刑
    ，其所謂「犯罪之情狀」，與同法第57條規定科刑時應審酌
    之一切情狀，並非有截然不同之領域，於裁判上酌減其刑時
    ，應就犯罪一切情狀（包括第57條所列舉之10款事項），予
    以全盤考量，審酌其犯罪有無可憫恕之事由（即有無特殊之
    原因與環境，在客觀上足以引起一般同情，以及宣告法定低
    度刑，是否猶嫌過重等等），以為判斷。而就販賣毒品案件
    中，同為販賣毒品之人，其原因動機不一，犯罪情節未必盡
    同，或有大盤毒梟者，亦有中、小盤之分，甚或僅止於吸毒
    者同儕間為求互通有無之有償轉讓者亦有之，其販賣行為所
    造成危害社會之程度自屬有異，於此情形，倘依其情狀處以
    適當徒刑，即足以懲儆，並可達防衛社會之目的者，自非不
    可依客觀之犯行與主觀之惡性二者加以考量其情狀，是否有
    可憫恕之處，適用刑法第59條之規定酌量減輕其刑，期使個
    案裁判之量刑，能斟酌至當，符合比例原則（最高法院95年
    度台上字第6157號判決意旨參照）。查本件被告意圖營利販
    賣海洛因予他人之犯行，固戕害他人身心應受非難，惟其於
    本案販賣毒品之次數非多，已賣出金額非極鉅，不法所得合
    計亦僅5000元，復未及廣泛流入市面，危害程度尚非甚廣，
    與大量散播毒品之大盤、中盤毒販相較，其間顯然有別，衡
    情自屬情輕法重，其犯罪情狀不無可憫恕之處，本院認為縱
    分別處以毒品危害防制條例第4 條第1 項之法定最低刑度無
    期徒刑，猶嫌過重，爰就被告附表一所示販賣第一級毒品部
    分之犯行均依刑法第59條之規定，酌予減輕其刑。
(四)、本院審酌被告有多次之毒品犯罪紀錄，有臺灣高等法院被告
    前案紀錄表可考，素行不佳，其為圖賺取不法利益，竟以販
    賣第一級毒品海洛因及第二級毒品甲基安非他命之方式牟利
    ，對於國民健康及社會秩序已生危害，及其知識程度、犯罪
    之動機、目的併慮其販售毒品次數、數量及所得利益，且被
    告犯後未有悔意，態度不佳等一切情狀，而分別量處如附表
    一、二宣告刑欄所示之刑。公訴人具狀求處無期徒刑，以上
    開所述情節，尚無必要。
(五)、沒收方面：
１、查獲之第一、二級毒品及專供製造或施用第一、二級毒品之
    器具，不問屬於犯人與否，均沒收銷燬之，毒品危害防制條
    例第18條第1 項前段定有明文。故本件扣案之第二級毒品甲
    基安非他命（98年3 月5 日販賣予盧來發部分，驗餘淨重0.
    2138公克）、（98年3 月4 日販賣予顏有志部分，驗餘淨重
    0.0948公克，除外包裝袋外，依序於附表二編號、主文
    項下諭知沒收銷燬之。再二紙外包裝袋則依毒品危害防制條
    例第19條第1 項之規定宣告沒收之。
２、按犯毒品危害防制條例第4 條至第9 條之罪者，其供犯罪所
    用或因犯罪所得之財物，均沒收之，如全部或一部不能沒收
    時，追徵其價額或以其財產抵償之，毒品危害防制條例第19
    條第1 項分別定有明文；又毒品危害防制條例第19條第1 項
    規定，犯同條例第4 條至第9 條之罪者，其供犯罪所用或因
    犯罪所得之財物，均沒收之，但並無「不問屬於犯人與否沒
    收之」之特別規定，自應仍有刑法第38條第1 項第3 款、第
    2 款、第3 項前段之適用，即以屬於犯人所有者為限，始得
    沒收之；又因毒品危害防制條例第19條第1 項係採義務沒收
    主義，故犯罪所得之對價，不問其中成本若干，利潤多少，
    均應全部諭知沒收，且該條所稱「追徵其價額」者，必限於
    所沒收之物為金錢以外之其他財物而無法沒收時，始應追徵
    其價額，使其繳納與原物相當之價額，如所得財物為金錢而
    無法沒收時，應以其財產抵償之，而不發生追徵價額之問題
    。
、附表一、二各次販毒所得，詳如各該表所示，係被告販賣第
    一級毒品及第二級毒品所得金額，均於各次犯行中宣告沒收
    ，如全部或一部不能沒收時，以財產抵償之。
、扣案之門號0000000000、0000000000行動電話二支，均含Ｓ
    ＩＭ卡各1 支，係被告甲○○所有供聯繫販賣海洛因、甲基
    安非他命所用之工具，且屬被告所有，有上開證人及被告供
    明，爰於附表一、二各次犯行中宣告沒收。
３、至於扣案吸食器1 個、玻璃球2 個、分裝勺1 支，係被告供
    施用第二級毒品甲基安非他命所用之物，業被告於偵查中供
    明（見98年度偵字第3814號卷一第251 頁），與本案無涉，
    爰不為沒收之諭知。扣案之現款5600元，亦無證據證明係犯
    罪所得之金額，再其餘扣案之行動電話二支，並無證據證明
    係供販毒所用之聯繫工具，亦均不為沒收之諭知。
(六)、末並定如主文所示應執行之刑及有關2 袋甲基安非他命毒品
    （包裝袋除外）沒收銷燬之，該2 紙外包裝袋、行動電話門
    號0000000000、0000000000之行動電話2 支（包含ＳＩＭ卡
    ）及犯罪所得1 萬3 千元均沒收之諭知。其中犯罪所得部分
    如全部或一部不能沒收時，以其財產抵償之。
參、無罪部分：
甲、公訴意旨略以：甲○○明知甲基安非他命係毒品危害防制條
    例第2 條第2 項第2 款列管之第二級毒品，不得販賣，竟與
    粘家誠（所涉販賣甲基安非他命部分，業經臺灣高等法院於
    97年10月20日以97年上訴字第3426號判決處有期徒刑7 年6
    月確定）共同基於販賣甲基安非他命之犯意聯絡，由甲○○
    於95年12月中旬之某日，將來源不詳、數量不明之甲基安非
    他命及其所有供分裝甲基安非他命所用之電子磅秤1 臺、分
    裝袋1 批放置粘家誠位在臺北縣淡水鎮○○路79巷33號3 樓
    302 室之居所，再由甲○○或粘家誠以上開電子磅秤及分裝
    袋，將前開甲基安非他命分裝為數小袋，以利販售。嗣於96
    年1 月10日前之某時許，甲○○將已分裝之甲基安非他命7
    包置入某黑色盒子內，並交予知情之粘家誠，再由粘家誠於
    當日下午1 時許，沈俊鳴抵達渠上開居所時，將該甲基安非
    他命7 包連同黑色盒子販賣予沈俊鳴，販賣金額再由沈俊鳴
    與甲○○結算後，由粘家誠與甲○○朋分得利。迄當日下午
    4 時許，為警持搜索票前往粘家誠上開居所搜索時，當場查
    獲粘家誠、沈俊鳴及同在該處施用甲基安非他命之林嘉弘（
    所涉施用毒品部分均另案偵辦），並在粘家誠上開居所電視
    機下收納盒內扣得甲基安非他命4 包及電子磅秤1 臺；另在
    粘家誠上開居所茶几處之香菸盒內扣得甲基安非他命10包及
    分裝袋1 批等物；又在沈俊鳴身上扣得甲○○、粘家誠甫販
    賣之甲基安非他命7 包，因認甲○○涉犯毒品危害防制條例
    第4 條第2 項之販賣第二級毒品罪嫌云云。
一、按不起訴處分已確定或緩起訴處分期滿未經撤銷者，非有左
    列情形之一，不得對於同一案件再行起訴：一、發現新事實
    或新證據者。刑事訴訟法第260 條第1 款固定有明文。惟不
    起訴處分已確定之案件，非發現新事實新證據不得對於同一
    案件再行起訴，所謂新事實或新證據者，祇須以前未經發現
    且足認被告有犯罪嫌疑為已足，並不以其確能證明犯罪為必
    要，最高法院81年台上字第1644號裁判意旨參照。經查公訴
    人起訴被告甲○○於96年1 月10日所涉犯與粘家誠共同販賣
    安非他命予沈俊鳴之事實部分，固經臺灣士林地方法院檢察
    署檢察官於以96年度偵字第2898號為不起訴處分，並於96年
    5 月14日確定，惟上開事實再經本院96年度訴字第413 號及
    97年10月2 日台灣高等法院97年度上訴字第3426號判決認定
    ，有上開不起訴處分書及判決書暨臺灣高等法院被告前案紀
    錄表足憑。則上開判決認定之事實，即係所謂之新事實，且
    該事實之確立係在原不起訴處分之後，則公訴人以其所發現
    之新事實，再行起訴，即屬合法，並無違反刑事訴訟法第26
    0 條之規定，合先敘明。
二、按犯罪事實應依證據認定之，無證據不得認定犯罪事實，刑
    事訴訟法第154 條第2 項定有明文。又所謂認定犯罪事實之
    證據，係指足以認定被告確有犯罪行為之積極證據而言，該
    項證據自須適合於被告犯罪事實認定，始得採為斷罪資料。
    苟未能發現相當證據，或證據不足以證明，自不能以推測或
    擬制之方法，以為裁判基礎（最高法院29年度上字第3105號
    、40年度台上字第86號判例意旨參照）（下述乙、丙、丁、
    戊無罪部分之論述併引用此段論據法則之論述）。公訴人認
    被告甲○○涉犯前開罪名，無非係以證人粘家誠、沈俊鳴之
    證述及扣自沈俊鳴身上之甲基安非他命及扣自粘家誠上開居
    所之甲基安非他命、電子磅秤、分裁袋一批為論證暨內政部
    警政署刑事警察局之鑑定書為憑。
三、本院訊據被告甲○○對前開事實堅決否認，辯稱：此項事實
    業經檢察官為不起訴處分，何以再行起訴？再伊亦無與粘家
    誠共同販賣甲基安非他命予沈俊鳴，若扣案之甲基安非他命
    係伊所交付予粘家誠或沈俊鳴，應有伊之指紋，請鑑定扣案
    之甲基安非他命是否有伊之指紋等語。
四、經查：
１、證人沈俊鳴於警詢中證述：我身上查扣安非他命7 包是向坤
    信男子於96年1 月6 日20時許在淡水鎮○○路路旁以1 萬8
    千元向他購買。我係以持用之行動電話打坤信電話（我0000
    000000號行動電話簿記載坤信電話有0000000000及00000000
    00號），20時許在淡水鎮○○路路旁見面後，當面到他自小
    客車內看完他的安非他命，再以18000 元向他購買7 包（10
    公克），「現場一手交錢一手交貨，完成交易」（見96年度
    偵字第1191號第17頁、20頁）。
２、證人粘家誠於警詢中證述：我知道甲○○他一直都以販賣毒
    品來賺錢，他把毒品寄放給我，我朋友要買毒品，我就把甲
    ○○寄放的毒品賣他，再和甲○○結帳，甲○○會看我賣出
    的量多少，再分給我佣金（見98年度偵字第1191號卷32頁）
    。
３、證人粘家誠於96年1 月11日偵查中證稱：其家中扣到的安非
    他命是坤信95年12月中旬寄放我那邊，我有些朋友有時會跟
    我買，我代坤信賣，賣一公克可分得二成到三成，一公克若
    賣到一萬元，我可以分到3 千元，我有賣沈俊鳴一次，就是
    昨天，沈俊鳴身上查扣的安非他命是我賣給他的，我10公克
    賣他一萬元，有一些是要算送給他的，現在市價一公克約50
    00元左右等語（見98年度偵字第1191號卷第57頁）。
４、證人沈俊鳴於偵查中則證：我的毒品是向坤信買，錢是交給
    坤信，但是毒品是粘家誠交給我的（見98年度偵字第1191號
    第58頁）。
５、再扣自沈俊鳴身上之安非他命，均驗出甲基安非他命，淨重
    「10公克」，有內政部警政署刑事警察局96年1 月26日刑鑑
    字第0960008369號鑑定書可稽（見本院96年度訴字第413 號
    卷一第152頁）。
６、則稽以上開二人之證詞，粘家誠稱其與被告分工合賣安非
    他命，係被告將毒品先寄放在粘家誠住處，粘家誠之朋友跟
    粘家誠買，粘家誠會把被告寄放之毒品賣出，再與被告結帳
    ，被告會給粘家誠佣金；而沈俊鳴身上扣到之安非他命係粘
    家誠於96年1 月10日以1 萬元賣給沈俊鳴。然沈俊鳴先則
    證：自其身上扣到之安非他命係96年1 月6 日在淡水鎮○○
    路旁以1 萬8 千元向被告購得。則此二人所證沈俊鳴身上之
    7 包安非他命之來源，二人所述被告販賣予沈俊鳴之時間，
    一說係96年1 月6 日，一說係96年1 月10日；交付之地點一
    說是淡水學府路旁，一說係粘家誠住處；金額一說是18000
    元，一說是10000 元，對販賣該7 包安非他命之重要爭點，
    二人所證皆有不一。再以粘家誠所證，當時市價係一公克50
    00元，則以扣案之安非他命10公克（有鑑定報告可憑）核算
    之，亦應有5 萬元之價格，為何僅賣沈俊鳴10000 元或是18
    000 元，且以販賣毒品之人，莫非求得巨利，豈有如粘家誠
    所述將50000 元之甲基安非他命，僅賣10000 元，而減少之
    價格算用「送的」給沈俊鳴，亦與一般市場法則有違，則該
    二人之證詞皆有難採之處。
７、再粘家誠於本院96年度訴字第413 號（下簡稱：前案）為被
    告時，亦稱：偵訊筆錄非照其意思所講，因作筆錄之警察跟
    我說，是被告把我咬出來，所以才去我家搜，在送地檢署之
    路上，作沈俊鳴筆錄的員警有向我表示是被告咬我的，所以
    我就順勢推給被告。（見上開卷一第53頁）再證人即到現場
    搜查之警員林鼎淵亦結證，當時其等偵辦毒品案時，粘家誠
    之線索是其他嫌犯指認。（見上開卷一第198 頁）沈俊鳴於
    前案結證：係員警稱被告咬我們，所以才說毒品是被告在賣
    。（見同上卷第213 頁）沈俊鳴於本院結證：當時市刑大的
    筆錄已經作好一份，打開電腦看到之筆錄是寫我賣毒品給甲
    ○○，我當時說氣話說我跟他買還差不多，結果筆錄就記成
    我跟他買（見本院卷一第134 頁）。再警員針對粘家誠之搜
    索之士林地檢96年度警聲搜字第70號卷（第8 、10、13頁）
    內，甲○○確實有指出伊用0000000000行動電話撥打眼鏡持
    用00 00000000 號行動電話，雙方約在淡水之水源地附近交
    易，每次都是買1 包（重約一公克）價約2500元，前後約10
    多次，最後一次是95年11月16日向眼鏡購買安非他命買一包
    ，重約1 公克，價格2500元。並有被告親自書寫之「眼」即
    眼鏡之電話0000000000、0000000000；而被告亦指稱在友人
    「嘉誠」（淡水鎮○○街附近）家中吸食安非他命，安非他
    命由伊提供，吸食器則由嘉誠提供，二人輪流吸食等語，有
    被告之筆錄及被告親筆所書之「眼」電話簿號碼附前開警聲
    搜卷可佐。而沈俊鳴之綽號眼鏡，亦有本案之96年1 月10、
    11日警員詢問沈俊鳴，該筆錄內之當事人欄之別號載有「眼
    鏡」，及其亦證稱其持有之4 支行動電話有0000000000，則
    沈俊鳴及粘家誠所證，警察於98年1 月10日至粘家誠住處搜
    索時，有提到係被告咬渠等二人出來，以致沈俊鳴、粘家誠
    始供出扣案之安非他命係被告寄放，而依被告指示交付沈俊
    鳴云云，則尚不得以沈俊鳴、粘家誠所稱被告咬渠二人出來
    之情節為虛。
８、何況粘家誠於本院審理時，再證稱：最早被告會放海洛因在
    我那裡稀釋純度，久而久之，有人打給他，他在我那，我會
    幫他把東西拿下去樓下，東西通常是甲基安非他命比較多，
    有時他放了安非他命分一分就出去，是他自己來找伊或通知
    伊拿下去，因為我那裡右轉有個十字路口，所以我通常拿去
    那裡比較多。（見本院卷一第124 、129 、130 頁）…前案
    被查扣前我的電話就壞了，壞沒幾天，而且我也沒有室內電
    話（同上卷第129 、130 頁），以粘家誠所證，被告將安非
    他命置於粘家誠住處，分一分分量，若有買家要買，就通知
    伊拿下去，而交付安非他命之地點係在粘家誠住處樓下或其
    住處附近十字路口。其並無將買家直接叫到粘家誠住處內交
    易之情事，則粘家誠在前案偵查中所證，扣自沈俊鳴身上之
    七包安非他命，係由伊將被告寄放在伊住處之安非他命在伊
    住處直接交付給沈俊鳴等情，與其所述之交易模式相異，則
    粘家誠所證，扣自沈俊鳴身上之7 包甲基安非他命係其在案
    發前在伊住處，直接交給沈俊鳴云云，即有存疑？又搜扣當
    時，被告並無在現場，其當非直接到現場通知粘家誠交付；
    再被告在外面若要通知粘家誠交付置於粘家誠住處之安非他
    命，勢必由電話通知粘家誠，惟粘家誠之行動電話由其所證
    ，在搜扣前幾天就已損壞，且粘家誠住處並無室內電話可資
    聯繫，被告如何通知粘家誠將其置於粘家誠住處之安非他命
    交付沈俊鳴當有存疑？
９、再粘家誠於本院結證：被告通知我拿下去該7 包安非他命係
    伊放在伊外套，放到忘記。（本院卷第124 頁）再證，其無
    在賣安非他命，亦無與甲○○一起賣給沈俊鳴，我只是幫他
    拿東西，該扣自沈俊鳴身上之安非他命，非伊拿給沈俊鳴的
    。（見本院卷第132 頁）證人沈俊鳴於前案結證：該7 包之
    安非他命所放置之夾克係伊向粘家誠所借來穿著。（見96年
    度訴字第413 號第205 至206 頁）於本院審理時則結證：被
    查獲之7 包甲基安非他命，係向阿欽購買。是渠等二人一再
    更異證詞，亦見沈俊鳴、粘家誠二人情虛，尚難以渠等二人
    之指證被告與粘家誠共同販賣甲基安非他命予沈俊鳴為真。
五、綜上所述沈俊鳴、粘家誠二人之證詞尚諸多瑕疵，以罪疑惟
    輕之法則，自不得以該二人之證詞及扣案之7 包甲基安非他
    命等即認被告與粘家誠共同販賣甲基安非他命予沈俊鳴，此
    外，復查無其他積極之證據足認被告此部分之犯行，即應為
    被告此部分無罪之諭知。
乙、公訴意旨另以：被告甲○○於97年10月間，在臺北縣淡水鎮
    ○○路之山上豬寮，無償提供甲基安非他命予顏有志施用，
    因認甲○○此部分涉犯藥事法第83條之轉讓禁藥罪嫌云云。
一、公訴人認被告甲○○涉犯此部分罪嫌，無非係以證人顏有志
    之證述為憑。惟訊據被告甲○○對此事實堅決否認，堅決稱
    ：伊與顏有志不熟，伊無轉讓禁藥予顏有志等語。
二、經查：
(一)、證人顏有志於偵查中證述：97年10月間剛認識被告時，去友
    人住處，地點是淡水北新路的山上豬寮內，吸食器、毒品都
    是被告準備，被告有問我是否要施用。（見98年度偵字第38
    14號卷一第164 頁）
(二)、證人顏有志於本院結證：97年10月被告有在淡水北新路豬寮
    那裡免費送我甲基安非他命施用，當時士喬、我、另一個姓
    連的朋友，還有被告都在用，他們（後又稱：姓連的朋友）
    問我要不要來幾口，我說好，我不知道毒品是誰的，我與被
    告是那時認識。
(三)、由證人顏有志於偵查中及本院結證，就甲基安非他命到底係
    何人準備？何人所有？其所證前後不一，一稱係被告準備，
    一稱不知毒品係何人所有；再是否係被告請其施用，一稱係
    被告問伊是否施用，一稱他們（指被告、士喬及姓連之朋友
    ）後又再改稱姓連之朋友，問伊是否施用，則證人所證，到
    底何者為真，亦有不明，尚難使人遽信。且僅係顏有志一人
    所證，檢察官復無提出其他佐證，此外復查無其他積極之證
    據，足以證明被告此部分之犯行，此部分證據尚嫌不足，即
    應為其無罪之諭知。
丙、公訴意旨再以：被告甲○○於98年2 月20日前後之某時，因
    林銘郁免費為其檢修車輛，在臺北縣淡水鎮北投子85號林銘
    郁之修車廠，無償提供甲基安非他命予林銘郁施用。復於98
    年3 月6 日10時45分許，因林銘郁免費為其檢修車輛，在臺
    北縣淡水鎮北投子85號林銘郁之修車廠，無償提供甲基安非
    他命予林銘郁施用。因認甲○○此部分涉犯藥事法第83條第
    1 項之轉讓禁藥罪嫌云云
一、公訴人認被告甲○○涉犯前開犯行，無非係以證人林銘郁之
    證述及扣得其所施用之甲基安非他命1 包為論據。訊據被告
    堅決否認前開犯行，堅決稱：林銘郁幫伊修車，其以應付之
    修車車資當作出資額，與伊合資去向他人買，伊再拿甲基安
    非他命給彼等語。
二、經查：
(一)、證人林銘郁於偵查中結證：98年3 月6 日上午10時45分許，
    地點是我淡水北投子85號修車廠，我幫他檢查車輛，之後他
    拿我扣案之甲基安非他命以抵工資，另外查獲前二週左右，
    也有一次類似情形，因為他開不同車輛過來我就幫他修，修
    好之後他就給我一點甲基安非他命施用，如果他沒給我甲基
    安非他命，我不會向他收取工資。扣案之甲基安非他命就是
    今日被告送我的（見98年度偵字第3814號卷一第171 頁）。
(二)、證人林銘郁於本院結證：扣案之甲基安非他命是伊出資1 千
    元與修車的客人即被告合資去買，僅合資買1 次。被告是一
    早來我的修車廠（台北縣淡水鎮北投里北投子85號）叫醒我
    ，幫其檢查車子的機油、水，後來補充機油，伊連工帶料算
    1 千元，他拿出1 千元，握於手上，我就問他有無要去拿甲
    基安非他命，他說他要去拿，我就說順便幫我拿1 千元，就
    以這1 千元出資與被告合資買甲基安非他命，修完車約8 點
    半，後間隔1 、2 個小時，約10點多被告就把甲基安非他命
    拿來給我後就走了，緊接著警察也到了；以修車款合資就僅
    這一次。
(三)、本院認：證人林銘郁前後於偵查、審理中之結證有前後不一
    之情，就林銘郁曾替甲○○修車一節，二人所證或所供固均
    無不合，惟到底修車是否有拿取工資一節，林銘郁先則證，
    不會向被告拿工資，惟其於本院則結證，伊替被告換機油連
    工帶料算1 千元，則其所證前後即有不一；再以一般生意人
    本係將本求利或以勞務換取工資，顯有作賠本生意，不收取
    任何費用之理。而林銘郁既以修車為業，其當亦以賺錢為本
    ，而依其所證，伊係幫被告換機油等，而機油之取得亦需成
    本，林銘郁殊無理由不向被告收取任何費用，而為賠本生意
    之理。則林銘郁於偵查中所證，修車不向被告收取費用，顯
    不足採。從而其於偵查中所證，隔二星期前後有二次未向被
    告收取修車費用，而被告當場免費送伊甲基安非他命施用云
    云，即難採憑；再林銘郁於本院所結證，被告以應支付之修
    車款當成合資之資金，二人合資購買甲基安非他命，由被告
    向他人買到甲基安非他命再送來給伊施用云云。
(四)、再就合資部分論述：
１、證人林銘郁於本院結證：合資是我提議，我不知道1 千元買
    與2 千元買有何差別，只知道量有比較多，我也不知道被告
    出多少錢，拿回來也沒有當面分，只拿1 包給我。
２、被告供稱：林銘郁是與我合資，有時修車8 百，還要補2 百
    給我合資去買。他補2 百與我合資，是他出1 千，我出1 千
    ，這種情況有好幾次，2 次或3 次。但也不是每次都補百元
    ，只是有補差額，我去買回來，有當面與他分用倒的分，與
    盧來發相同，因為我沒有秤子。
(五)、本院以：
１、就二人合資之出資額，被告供稱，除修車款800 元外，林銘
    郁尚有補差額幾百元，惟林銘郁卻證，直接以修車款1 千元
    當成出資額，是二人所證，即有不合；再以修車款合資，林
    銘郁稱僅有被查獲當次，而被告卻供稱，有2 、3 次，此亦
    有不合之處，亦見二人對是否合資之情，皆係臨訟勾串之詞
    ，無法與實情相合。
２、再施用毒品者，以合資購買最在意乃在量之增加，惟就渠等
    二人所證及所供，均以目測分一分，並無使用磅秤量，顯有
    違經驗法則。再就分時是否當著林銘郁之面分，一說有，一
    說無，二人所證及所供亦有矛盾之處。
(六)、綜上，林銘郁於偵查中所證，並非屬實，而於審理中之結證
    ，亦難認屬實。然檢察官所舉自林銘郁修車處所扣得之甲基
    安非他命1 包，至多僅能證明林銘郁有施用甲基安非他命之
    事實，尚難以證明係被告轉讓供林銘郁所施用，此外復查無
    其他樍極之事證足以證明被告此部分犯行，即應為被告此部
    分無罪之諭知。
丁、公訴人再以：甲○○基於意圖牟利之犯意，於98年1 月31日
    （農曆大年初六）19、20時許，持用門號0000000000號行動
    電話與張耀仁持用不詳門號行動電話聯繫後，在上開張耀仁
    住處樓下，以2000元之價格，販賣甲基安非他命1 小包（約
    0.4 公克）予張耀仁施用。復於98年2 月21日20時許，持用
    門號0000000000號行動電話與張耀仁持用不詳門號行動電話
    聯繫後，在上開張耀仁之住處樓下，以1000元之價格，販賣
    甲基安非他命1 小包（約0.2 公克）予張耀仁施用。因認甲
    ○○此部分亦涉犯毒品危害防制條例第4 條第2 項之販賣第
    二級毒品罪嫌云云。
一、公訴人認被告甲○○涉犯上開罪嫌無非係以證人張耀仁於警
    詢、偵查中之證述及指認照片為論據。訊據被告堅決否認前
    揭犯行，辯稱：均係與張耀仁合資購買甲基安非他命等語。
二、經查：
１、證人張耀仁固有於偵查中證述以行動電話與被告之行動電話
    聯繫而向被告購買甲基安非他命之前情，惟其先則證以其持
    用之0000000000行動電話與被告之0000000000行動電話，在
    上開二日期並無通聯紀錄及通聯譯文可考；雖證人張耀仁嗣
    再改稱：係以其他電話撥打之故。惟被告當時持用之000000
    0000及0000000000行動電話均被監聽，則縱使張耀仁以其他
    電話與被告之行動電話聯繫，在被告被監聽之電話，應該有
    聯繫之購毒對談，然並未有張耀仁有在上開二期日與被告以
    行動電話聯繫購買毒品之譯文可稽。是此部分證人張耀仁所
    證即有可疑？
２、再證人張耀仁於本院結證，98年2 月中旬其即無再施用甲基
    安非他命等語。且張耀仁經警於98年3 月6 日查獲而採尿，
    經檢驗結果其尿液呈嗎啡陽性反應，並無甲基安非他命陽性
    反應，有台灣檢驗科技股份有限公司98年3 月20日之檢驗報
    告附卷可憑。苟張耀仁真有於98年2 月21日再向被告購買甲
    基安非他命施用，理應為警查獲時被採尿檢驗應有陽性反應
    ，始為正當，惟確附之闕如，亦見證人張耀仁於偵查中所證
    其於98年2 月21日尚有向被告購買甲基安非他命施用云云，
    即難採憑。
３、此外復查無其他積極之證據足以證明被告此二次販毒之事實
    ，即應就公訴人起訴之此二次犯行為被告無罪之諭知。
戊、公訴意旨再以：被告甲○○明知甲基安非他命係毒品危害防
    制條例第2 條第1 項第2 款列管之第二級毒品，不得販賣，
    竟意圖牟利，基於販賣之犯意，於97年7 月中旬，持用門號
    0000000000號行動電話與張瑞祥持用門號0000000000號行動
    電話聯繫後，在臺北縣淡水鎮○○路拖吊場旁之統一超商門
    口，以新臺幣（下同）3500元之價格，販賣甲基安非他命1
    公克予張瑞祥施用，迄98年4 月7 日約20時許，為警據報通
    知張瑞祥到案說明後，始查悉上情。
一、公訴人認被告甲○○涉犯前開罪嫌，無非係以證人張瑞祥於
    警詢、偵查中之指述及張瑞祥之指認照片為據。
二、經查：
１、證人張瑞祥於警詢中證稱：我只記得最後1 次向被告購買毒
    品是97年7 月中旬，我事先以0000000000行動電話撥打被告
    0000000000行動電話聯繫，並相約在台北縣淡水鎮○○路（
    拖吊場）以3500元買甲基安非他命1 包（大約1 公克）（見
    98年度偵字第6147號卷第9 頁）。
２、證人張瑞祥於偵查中結證：97年7 月中旬，我以電話與被告
    聯繫，在下午下班後6 、7 時許，約在淡水沙崙路拖吊場旁
    邊統一超商門口，我以3500元向被告購入甲基安非他命1 公
    克，我以0000000000撥打被告0917電話。（見98年度偵字第
    61 47 號卷第36、37頁），並在被告之刑事檔案照片指認載
    明「是我向他購買的甲○○」（見同上卷第40頁）。
３、查證人張瑞祥經本院合法傳喚應於98年8 月14日到庭，有送
    達回證附本院卷二第59頁可憑，惟其並未到庭，本院復於98
    年9 月11日予以拘提，亦無法拘提到案，有警員之拘提報告
    可考（見本院卷二第165 頁）。則證人張瑞祥既未能到本院
    接受當事人及辯護人之詰問，以形成本院確實之心證，是其
    於警詢及偵查中之片面指證，是否可採，尚有可疑？
４、被告質疑，其向他人買入甲基安非他命1 公克要4 千元，豈
    有販賣1 公克3500元予張瑞祥之理。證人張瑞祥雖證稱：我
    真的向他買過，他每次都大量進貨，是專門在賣的人，如何
    會以這樣高的價格進貨云云。（見同上卷第62頁），苟甲○
    ○係大量進貨之人，理應被搜索時，應有大量之甲基安非他
    命毒品被扣到始為正辦，惟被告於98年3 月6 日經警搜索時
    ，除扣到4 支行動電話及現款5600元外，餘吸食器、玻璃球
    、分裝勺等皆係施用毒品之器具，並無分毫甲基安非他命毒
    品被查獲，故證人張瑞祥所述，被告都大量進貨云云，即有
    不實。
５、此外復查無其他積極之事證，足以證明被告甲○○上開犯行
    ，即應為被告甲○○此部分無罪之諭知。
據上論斷，應依刑事訴訟法第299 條第1 項前段，毒品危害防制
條例第4 條第1 項、第2 項、第18條第1 項前段、第19條第1 項
，刑法第11條前段、第47條第1 項、第59條、第51條第5 款，判
決如主文。
本案經檢察官呂寧莉到庭執行職務。
中    華    民    國    98    年    10    月    9     日
                  刑事第五庭審判長法  官  林秀鳳
                                  法  官  吳維雅
                                  法  官  黃珮茹
以上正本證明與原本無異。
如不服本判決，應於收受送達後10日內向本院提出上訴書狀，其
未敘述上訴之理由者，並得於上訴期間屆滿後20日內向本院補提
理由書（均須按他造當事人之人數附繕本）。
                                  書記官  黃瓊芳
中    華    民    國    98    年    10    月    9     日
附錄本案論罪科刑法條：
毒品危害防制條例第4 條
製造、運輸、販賣第一級毒品者，處死刑或無期徒刑；處無期徒
刑者，得併科新臺幣1 千萬元以下罰金。
製造、運輸、販賣第二級毒品者，處無期徒刑或7 年以上有期徒
刑，得併科新臺幣7 百萬元以下罰金。
附表一
┌─┬────┬────┬─────┬────┬────┬──────────┐
│編│交易對象│交易時間│交易地點  │交易金額│   罪 名│    宣   告   刑    │
│號│        │        │          │、標的及│        │                    │
│  │        │        │          │數量    │        │                    │
├─┼────┼────┼─────┼────┼────┼──────────┤
│一│甲○○（│98年1 月│臺北縣淡水│新臺幣（│販賣第一│處有期徒刑拾伍年貳月│
│  │使用0926│10日    │鎮○○路通│下同）  │級毒品罪│，扣案之門號00000000│
│  │054339號│        │往登輝大道│1,000 元│        │39號行動電話壹支（含│
│  │行動電話│        │之小路旁  │，第一級│        │SIM 卡）及犯罪所得新│
│  │與鄭志鴻│        │          │毒品海洛│        │臺幣壹仟元均沒收之。│
│  │持用之09│        │          │因1 小包│        │犯罪所得部分，如全部│
│  │00000000│        │          │        │        │或一部不能沒收時，以│
│  │號行動電│        │          │        │        │其財產抵償之。      │
│  │話聯絡接│        │          │        │        │                    │
│  │洽購毒事│        │          │        │        │                    │
│  │宜）    │        │          │        │        │                    │
├─┼────┼────┼─────┼────┼────┼──────────┤
│二│甲○○（│98年1 月│臺北縣淡水│1,000元 │販賣第一│處有期徒刑拾伍年貳月│
│  │使用0926│13日    │鎮○○○道│，第一級│級毒品罪│，扣案之門號00000000│
│  │054339號│        │一帶      │毒品海洛│        │39號行動電話壹支（含│
│  │行動電話│        │          │因1 小包│        │SIM 卡）及犯罪所得新│
│  │與盧志勝│        │          │        │        │臺幣壹仟元均沒收之。│
│  │持用之09│        │          │        │        │犯罪所得部分，如全部│
│  │00000000│        │          │        │        │或一部不能沒收時，以│
│  │號行動電│        │          │        │        │其財產抵償之。      │
│  │話聯絡接│        │          │        │        │                    │
│  │洽購毒事│        │          │        │        │                    │
│  │宜）    │        │          │        │        │                    │
├─┼────┼────┼─────┼────┼────┼──────────┤
│三│甲○○（│98年1 月│臺北縣淡水│1,000元 │販賣第一│處有期徒刑拾伍年貳月│
│  │使用0926│16日    │鎮○○街2 │，第一級│級毒品罪│，扣案之門號00000000│
│  │054339號│        │段附近淡江│毒品海洛│        │39號行動電話壹支（含│
│  │行動電話│        │農場之水源│因1 小包│        │SIM 卡）及犯罪所得新│
│  │與鄭志鴻│        │地        │        │        │臺幣壹仟元均沒收之。│
│  │持用之09│        │          │        │        │犯罪所得部分，如全部│
│  │00000000│        │          │        │        │或一部不能沒收時，以│
│  │號行動電│        │          │        │        │其財產抵償之。      │
│  │話聯絡接│        │          │        │        │                    │
│  │洽購毒事│        │          │        │        │                    │
│  │宜）    │        │          │        │        │                    │
├─┼────┼────┼─────┼────┼────┼──────────┤
│四│甲○○（│98年2 月│臺北縣淡水│1,000元 │販賣第一│處有期徒刑拾伍年貳月│
│  │使用0926│3 日    │鎮○○街1 │，第一級│級毒品罪│，扣案之門號00000000│
│  │054339號│        │段47 巷57 │毒品海洛│        │39號行動電話壹支（含│
│  │行動電話│        │號鄭志鴻住│因1 小包│        │SIM 卡）及犯罪所得新│
│  │與鄭志鴻│        │處附近之水│        │        │臺幣壹仟元均沒收之。│
│  │持用之09│        │塘        │        │        │犯罪所得部分，如全部│
│  │00000000│        │          │        │        │或一部不能沒收時，以│
│  │號行動電│        │          │        │        │其財產抵償之。      │
│  │話聯絡接│        │          │        │        │                    │
│  │洽購毒事│        │          │        │        │                    │
│  │宜）    │        │          │        │        │                    │
├─┼────┼────┼─────┼────┼────┼──────────┤
│五│甲○○（│98年2 月│臺北縣淡水│1,000元 │販賣第一│處有期徒刑拾伍年貳月│
│  │持用0926│25日    │鎮○○路頂│，第一級│級毒品罪│，扣案之門號00000000│
│  │054339號│        │好超市附近│毒品海洛│        │39號行動電話壹支（含│
│  │行動電話│        │          │因1 小包│        │SIM 卡）及犯罪所得新│
│  │與王貿俊│        │          │（約0.1 │        │臺幣壹仟元均沒收之。│
│  │撥打之公│        │          │公克）  │        │犯罪所得部分，如全部│
│  │共電話聯│        │          │        │        │或一部不能沒收時，以│
│  │絡接洽購│        │          │        │        │其財產抵償之。      │
│  │毒事宜）│        │          │        │        │                    │
├─┴────┴────┼─────┴────┴────┴──────────┤
│犯罪所得合計          │5,000 元                                            │
└───────────┴──────────────────────────┘
附表二
┌─┬────┬────┬─────┬────┬────┬──────────┐
│編│交易對象│交易時間│交易地點  │交易金額│  罪 名 │    宣   告   刑    │
│號│        │        │          │、標的及│        │                    │
│  │        │        │          │數量    │        │                    │
├─┼────┼────┼─────┼────┼────┼──────────┤
│一│甲○○（│98年1 月│臺北縣淡水│新臺幣（│販賣第二│處有期徒刑柒年貳月，│
│  │使用0926│11日    │鎮○○路  │下同）  │級毒品  │扣案之門號0000000000│
│  │054339號│        │102 巷33之│1,000 元│        │號行動電話壹支（含SI│
│  │行動電話│        │1 號張耀仁│，第二級│        │M 卡）及犯罪所得新臺│
│  │與張耀仁│        │住處樓下  │毒品甲基│        │幣壹仟元均沒收之。犯│
│  │持用之09│        │          │安非他命│        │罪所得部分，如全部或│
│  │00000000│        │          │1 小包（│        │一部不能沒收時，以其│
│  │號行動電│        │          │約0.2 公│        │財產抵償之。        │
│  │話聯絡接│        │          │克）    │        │                    │
│  │洽購毒事│        │          │        │        │                    │
│  │宜）    │        │          │        │        │                    │
├─┼────┼────┼─────┼────┼────┼──────────┤
│二│甲○○（│98年1 月│臺北縣三芝│2,000 元│販賣第二│處有期徒刑柒年貳月，│
│  │使用0926│12日    │鄉古庄村古│，第二級│級毒品  │扣案之甲基安非他命驗│
│  │054339號│        │庄101 號盧│毒品甲基│        │餘淨重零點貳壹參捌公│
│  │行動電話│        │來發之住處│安非他命│        │克（外包裝袋除外）沒│
│  │與盧來發│        │前        │1 小包  │        │收銷毀之，該紙外包裝│
│  │持用之09│        │          │        │        │袋沒收，扣案之門號09│
│  │00000000│        │          │        │        │00000000號行動電話壹│
│  │號行動電│        │          │        │        │支（含SIM 卡）及犯罪│
│  │話聯絡接│        │          │        │        │所得新臺幣貳仟元均沒│
│  │洽購毒事│        │          │        │        │收之。犯罪所得部分，│
│  │宜）    │        │          │        │        │如全部或一部不能沒收│
│  │        │        │          │        │        │時，以其財產抵償之。│
├─┼────┼────┼─────┼────┼────┼──────────┤
│三│甲○○（│98年1 月│臺北縣淡水│2,000 元│販賣第二│處有期徒刑柒年貳月，│
│  │使用0926│27日    │鎮○○路  │，第二級│級毒品  │扣案之門號0000000000│
│  │054339號│        │102 巷33之│毒品甲基│        │號行動電話壹支（含SI│
│  │行動電話│        │1 號張耀仁│安非他命│        │M 卡）及犯罪所得新臺│
│  │與張耀仁│        │住處樓下  │1 小包（│        │幣貳仟元均沒收之。犯│
│  │持用之09│        │          │約0.4 公│        │罪所得部分，如全部或│
│  │00000000│        │          │克）    │        │一部不能沒收時，以其│
│  │號行動電│        │          │        │        │財產抵償之。        │
│  │話聯絡接│        │          │        │        │                    │
│  │洽購毒事│        │          │        │        │                    │
│  │宜）    │        │          │        │        │                    │
├─┼────┼────┼─────┼────┼────┼──────────┤
│四│甲○○（│98年3 月│臺北縣淡水│1,000 元│販賣第二│處有期徒刑柒年貳月，│
│  │使用0981│4 日    │鎮○○路來│，第二級│級毒品  │扣案之甲基安非他命驗│
│  │471330號│        │爾富便利超│毒品甲基│        │餘淨重零點零玖肆捌公│
│  │行動電話│        │商前      │安非他命│        │克（外包裝袋除外）沒│
│  │與顏有志│        │          │0.2 公克│        │收銷毀之，該紙外包裝│
│  │持用之09│        │          │        │        │袋沒收，扣案之門號09│
│  │00000000│        │          │        │        │00000000號行動電話壹│
│  │號行動電│        │          │        │        │支（含SIM 卡）及犯罪│
│  │話聯絡接│        │          │        │        │所得新臺幣壹仟元均沒│
│  │洽購毒事│        │          │        │        │收之。犯罪所得部分，│
│  │宜）    │        │          │        │        │如全部或一部不能沒收│
│  │        │        │          │        │        │時，以其財產抵償之。│
├─┼────┼────┼─────┼────┼────┼──────────┤
│五│甲○○（│98年3 月│臺北縣三芝│2,000 元│販賣第二│處有期徒刑柒年貳月，│
│  │使用0981│5 日    │鄉古庄村古│，第二級│級毒品  │扣案之甲基安非他命驗│
│  │471330號│        │庄101 號盧│毒品甲基│        │餘淨重零點貳壹參捌公│
│  │行動電話│        │來發之住處│安非他命│        │克（外包裝袋除外）沒│
│  │與盧來發│        │前        │1 小包  │        │收銷毀之，該紙外包裝│
│  │持用之09│        │          │        │        │袋沒收，扣案之門號09│
│  │00000000│        │          │        │        │00000000號行動電話壹│
│  │號行動電│        │          │        │        │支（含SIM 卡）及犯罪│
│  │話聯絡接│        │          │        │        │所得新臺幣貳仟元均沒│
│  │洽購毒事│        │          │        │        │收之。犯罪所得部分，│
│  │宜）    │        │          │        │        │如全部或一部不能沒收│
│  │        │        │          │        │        │時，以其財產抵償之。│
├─┴────┴────┼─────┴────┴────┴──────────┤
│犯罪所得合計          │8,000 元                                            │
└───────────┴──────────────────────────┘


司法院資訊處製作；財團法人民間司法改革基金會備份。
